# 远期结售汇交易账务处理

提问人：1314 瓶罐 时间：2021-05-11 21:51:39
陈老师，您好，有个问题求助一下：企业 2020 年向A银行借入 100 万欧元借款（2020.8.31-2021.8.30），并于 2021 年 4 月和B银行签订了一份远期结售汇交易确认书，约定于2021.8.30日按照7.9的欧元汇率买入 90 万欧元（实际交割时为差额交割，即只按照交割当天实际汇率与7.9的差再乘以90 万欧元来交割，可以理解为企业和B银行对赌，一方对欧元汇率看涨，另一方看跌）
1 、对该笔结汇交易是否要确认交易性金融资产/负债？
2 、每个资产负债表日如何计量公允价值？对应公允价值变动计入公允价值变动损益？
3 、交割时如何账务处理？
4 、向A银行的 100 万欧元借款是否还是正常每月按照即期汇率确认汇兑损益？

回答人：chenyiwei
相关会计处理可参考《中审众环研究 2020 》之“问题4-1-3（远期外汇合约是否可以采用套期会计核算）”。
需注意：向A银行的 100 万欧元借款仍应正常每月按照即期汇率确认汇兑损益。